【裁判字號】    98,撤緩,219
【裁判日期】    981030
【裁判案由】    聲請撤銷緩刑
【裁判全文】
臺灣板橋地方法院刑事裁定             98年度撤緩字第219號
聲  請  人  臺灣板橋地方法院檢察署檢察官
受  刑  人  甲○○
上列受刑人因妨害自由案件，經聲請人聲請撤銷緩刑之宣告（97
年度執聲字第3551號），本院裁定如下：
    主  文
聲請駁回。
    理  由
一、聲請意旨略以：受刑人甲○○因臺灣板橋地方法院檢察署九
    十八年度執字第一五一四八號妨害自由案件，經本院以九十
    六年度訴字第四三九五號判處有期徒刑十月，緩刑三年，緩
    刑期間內付保護管束，並應提供六十小時之義務勞務，於民
    國九十七年七月六日確定。茲因受保護管束人在保護管束期
    間前涉犯妨害自由等罪，經法院判處拘役四十日，其行為違
    反保安處分執行法第七十四條之二第一款、刑法第七十五條
    之一第一項第一款（聲請書漏載第一項，以下均同）之規定
    ，爰依保安處分執行法第七十四條之三第一項、刑法第七十
    五條之一第一項第一款規定，刑事訴訟法第四百七十六條規
    定，聲請撤銷緩刑之宣告等語。
二、按緩刑期間自裁判確定之日起算；又受緩刑之宣告者，應或
    得於緩刑期間內付保護管束，刑法第七十四條第一項、第九
    十三條第一項分別定有明文。次按受保護管束人在保護管束
    期間內，應保持善良品行，不得與素行不良之人往還。受保
    護管束人違反而情節重大者，檢察官得聲請撤銷緩刑之宣告
    ，保安處分執行法第七十四條之二第一款、第七十四條之三
    第一項亦分別定有明文，然必以交付保護管束之受刑人於保
    護管束期間（即緩刑期間）內犯之為限，此觀諸前揭規定自
    明。
三、復按刑法第七十五條之一第一項第一款規定：「受緩刑之宣
    告而有下列情形之一，足認原宣告之緩刑難收其預期效果，
    而有執行刑罰之必要者，得撤銷其宣告：一、緩刑前因故意
    犯他罪，而在緩刑期內受得易科罰金之有期徒刑、拘役或罰
    金之宣告確定者」。考其立法意旨略以：關於緩刑之撤銷，
    現行法第七十五條第一項固已設有二款應撤銷之原因；至得
    撤銷緩刑之原因，則僅於保安處分章內第九十三條第三項與
    撤銷假釋合併加以規定，體例上不相連貫，實用上亦欠彈性
    ，爰參酌德國及奧地利現行立法例增訂得撤銷緩刑之原因，
    其中原關於緩刑前或緩刑期間故意犯他罪，而在緩刑期內受
    得易科罰金之有期徒刑之宣告者，列為應撤銷緩刑事由規定
    ，因認過於嚴苛，而排除第七十五條應撤銷緩刑之事由，移
    列至得撤銷緩刑事由，俾使法官依被告再犯情節，而裁量是
    否撤銷先前緩刑之宣告，爰增訂刑法第七十五條之一第一項
    第一款。又該條款採裁量撤銷主義，賦予法院決定撤銷緩刑
    與否之權限，特於第一項規定實質要件為「足認原宣告之緩
    刑難收其預期效果，而有執行刑罰之必要」，供作審認之標
    準。亦即於「得」撤銷緩刑之情形，法官應依職權本於合目
    的性之裁量，妥適審酌受刑人所犯前後數罪間，關於法益侵
    害之性質、再犯之原因、違反法規範之情節是否重大、受刑
    人主觀犯意所顯現之惡性及其反社會性等情，以決定是否足
    認原為促使惡性輕微之被告或偶發犯、初犯改過自新而宣告
    之緩刑，已難收其預期之效果，而確有執行刑罰之必要，此
    與刑法第七十五條第一項所定二款要件有一具備，即毋庸再
    行審酌其他情狀，應逕予撤銷緩刑之情形不同，先予敘明。
四、經查，本件受刑人甲○○因妨害自由案件，經本院於九十七
    年五月三十日以九十六年度訴字第四三九五號刑事判決判處
    有期徒刑十月，緩刑三年，緩刑期內付保護管束，並應提供
    六十小時之義務勞務，於九十七年七月六日判決確定，復於
    上開緩刑期前之九十六年十月二日，故意犯非法剝奪他人行
    動自由罪，經本院於九十八年八月十日以九十八年度訴字第
    六九四號刑事判決判處拘役四十日，如易科罰金，以新臺幣
    一千元折算一日，於九十八年九月十六日判決確定等情，有
    前揭刑事判決書二件及臺灣高等法院被告前案紀錄表一份在
    卷可稽，是受刑人上開非法剝奪他人行動自由之犯行既於前
    案緩刑期間開始之前所為，即非在受保護管束期間內犯之，
    自與保安處分執行法第七十四條之二第一款、第七十四條之
    三第一項所定撤銷緩刑宣告之要件不符。又受刑人上開所犯
    非法剝奪他人行動自由罪，係於前揭所犯妨害自由案件，經
    法院判決而受緩刑宣告之前所為，已難認其有漠視法院所為
    上開宣告緩刑之判決懲儆之態度，且經法院審酌各情，僅判
    處得易科罰金之拘役四十日，其犯罪情節尚非重大，而受刑
    人在上開兩案中均坦承犯行，足見受刑人在受緩刑宣告前、
    後，即有悔改之意，其主觀顯現之反社會性非重，實難僅因
    受刑人在緩刑期前另犯他罪遭判處得易科罰金之刑度確定，
    即遽認其未見悔悟自新，而有上開緩刑之宣告難收其預期效
    果之情形，此外，聲請人復未敘明任何具體事證，以佐證受
    刑人原宣告之緩刑難收其預期效果，而有執行刑罰之必要，
    以符合刑法第七十五條之一第一項第一款所定得撤銷緩刑宣
    告之規定，是聲請人聲請撤銷受刑人之緩刑宣告，容有未洽
    ，為無理由，應予駁回。
五、依刑事訴訟法第二百二十條，裁定如主文。
中    華    民    國    98    年    10    月    30    日
                刑事第八庭      法  官  劉  安  榕
以上正本證明與原本無異
如不服本裁定，應於裁定送達後5 日內敘明抗告理由，向本院提
出抗告狀。
                                書記官  陳  盈  真
中    華    民    國    98    年    10    月    30    日


司法院資訊處製作；財團法人民間司法改革基金會備份。
